臺灣新竹地方法院民事裁定
110年度再易字第4號
再審原告    張玉    
再審被告    楊淑真  
上列當事人間再審之訴事件，再審原告對於民國109年6月16日本
院108年度竹簡字第412確定判決提起再審之訴，本院裁定如下：
    主  文
再審之訴駁回。
再審訴訟費用由再審原告負擔。
    理  由
一、按，民事訴訟法第398條第1項規定：「判決，於上訴期間屆
    滿時確定。但於上訴期間內有合法之上訴者，阻其確定。」
    第二審判決既經當事人於上訴期間內提起合法之上訴，依上
    開規定，即阻其確定，其訴訟並因而繫屬於第三審法院。嗣
    當事人於上訴期間屆滿後撤回其上訴者，祇須對於法院表示
    撤回之意思即生效果，且此項撤回上訴之意思表示，性質上
    不許撤回，該第二審判決應於撤回上訴生效時確定，最高法
    院108年度台抗字第793號裁定意旨參見。次按，民事訴訟法
    第500條：「（第1項）再審之訴，應於30日之不變期間内提
    起。（第2項）前項期間，自判決確定時起算，判決於送達
    前確定者，自送達時起算；其再審之理由發生或知悉在後者
    ，均自知悉時起算。但自判決確定後已逾5年者，不得提起
    。」。提起再審之訴，應依民事訴訟法第501條第1項第4款
    規定，以訴狀表明再審理由及關於再審理由並遵守不變期間
    之證據，此為必須具備之程式，其未表明者無庸命其補正，
    逕以其訴不合法，裁定駁回之，最高法院109年度台抗字第8
    72號裁定意旨參見。
二、查，再審原告雖主張其沒有撤回上訴，疑被受命法官設計撤
    回上訴云云各語，然經本院依職權調閱本院108年度竹簡字
    第412號、本院109年度簡上字第102號一、二審卷宗原卷，
    其中109年度簡上字第102號損害賠償事件二審準備程序110
    年2月2日筆錄記載：「上訴人：我重聽，我要請我女兒徐翡
    翡當我的訴訟代理人。受命法官：徐翡翡是否擔任上訴人之
    訴訟代理人？上訴人訴訟代理人：同意」（徐翡翡係上訴人
    之女，委任狀附於該簡上二審卷第169頁，經本院調取原卷
    後轉印附於本院卷第44頁，依該紙委任狀記載，徐翡翡有民
    事訴訟法第70條第1項但書及第2項所列行為之特別代理權）
    、「受命法官：諭知暫時許可代理。」、「受命法官：上訴
    聲明及事實理由？上訴人訴訟代理人：上訴聲明及上訴理由
    均同前。受命法官：闡明訴訟費用之詳細金額需待案件確定
    時，當事人向本院聲請確定訴訟費用額始能確認。上訴人訴
    訟代理人：需與上訴人確認。受命法官：諭知本院暫休庭。
    （諭請兩造均入庭内）。受命法官：上訴聲明及上訴理由為
    何？上訴人訴代：撤回本件上訴，並聲請退還二審裁判費用
    。」（徐翡翡、簽名）、「被上訴人：同意上訴人撤回上訴
    。」（楊淑真、簽名）、「上訴人訴代：我們要聲請確定訴
    訟費用額。」（徐翡翡及張玉、簽名）、「受命法官：宣示
    本件撤回上訴終結，依法退費。」等語（是日筆錄經轉印附
    於本院卷第42〜43頁），並經本院於110年8月24日核發108年
    度竹簡字第412號確定證明書（經本院調取原卷後轉印附於
    本院卷第31頁，依該紙確定證明書記載，確定日期為110年2
    月2日），可見在徐翡翡作為再審原告於本院109年度簡上字
    第102號損害賠償事件之具有特別代理權訴訟代理人，因撤
    回上訴暨聲請退還裁判費用之情況下，兩造間於108年度竹
    簡字第412號損害賠償事件因此於110年2月2日確定，而撤回
    上訴意思表示無從撤回，自不因再審原告嗣後表明絕對不可
    能撤回上訴而阻其確定，故再審原告仍執先前不同意辦理上
    訴撤回退費之陳詞（見110年6月18日本院110年度再易字第2
    號民事裁定影本），於110年8月3日（收狀日）復以本件書
    狀表明不服108年度竹簡字第412號判決、請求此次再審、再
    審被告應賠償再審原告重大損害44萬5000元以杜漏手等等各
    語（見本院卷第7頁），本次再審之訴顯逾30日不變期間，
    復未於再審訴狀内表明遵守不變期間之證據，其再審之訴自
    不合法，應予駁回，爰裁定如主文。
中　　華　　民　　國　　110 　年　　11　　月　　17　　日
                  民事第二庭 審判長  法 官  彭淑苑                         法 官  傅伊君       　　　　　　　　　 法 官  周美玲
以上正本證明與原本無異。                              
本裁定不得抗告。       
中　　華　　民　　國　　110 　年　　11　　月　　17　　日
                                      書記官  王明